臺灣高等法院高雄分院民事判決　　　　　94年度再易字第33號
再審原告　　乙○○
　　　　　　　　　　　-1號
再審被告　　丙○○
再審被告　　甲○○
上列當事人間請求損害賠償事件，再審原告對於民國94年7 月22
日本院94年度再易字第17號確定判決，提起再審之訴，本院判決
如下：
    主  文
再審之訴駁回。
再審訴訟費用由再審原告負擔。
    理  由
一、再審原告主張略以：再審原告所犯誣告犯行，業經最高法院
    發回更審，判決無罪確定，本院91年度訴字第6 號確定判決
    ，並未調查任何證據，僅係調閱相關刑事卷證參考即予判決
    ，本院94年度再易字第17號確定判決 (下簡稱原確定判決)
    ，認為本院91年度訴字第6 號確定判決，係民事法院自行調
    查證據審判之結果，難謂證卷資料相符，原確定判決，顯有
    消極不適用民事訴訟法第496 條第1 項第11款規定之顯然錯
    誤，爰依同法第496 條第1 項第1 款提起再審之訴，請求廢
    棄原確定判決命再審原告給付部分，駁回該部分再審被告之
    訴等語。
二、按民事訴訟法第496條第1項第1款所謂適用法規顯有錯誤者，
    係指確定判決所適用法規顯然不合於法律規定，或與司法院
    現尚有效及大法官會議之解釋，或最高法院尚有效之判例顯
    然違反，或消極不適用法規顯然影響裁判者而言。又按同法
    第496 條第1 項第11款之再審事由，乃指確定之判決依據民
    事、刑事、行政訴訟判決及其他裁判或行政處分為認定事實
    之基礎，其後該為判決基礎之確定裁判或行政處分已經變更
    者，是若確定判決並非依據刑事判決而認定當事人應負賠償
    責任，純屬民事法院自行調查證據審判之結果，自無同法第
    496 條第1 項第11款規定之適用，最高法院63年台上字第23
    13號判例參照。且刑事訴訟判決所認定之事實，並非當然有
    拘束民事訴訟之效力，亦有最高法院43年台上字第95號判例
    可參。
三、經查，本院91年度訴字第6 號確定判決，乃再審被告於再審
    原告所涉誣告案中，對再審原告提起附帶民事訴訟，經本院
    刑事庭移送民事庭，由本院民事庭獨立適用民事訴訟法，依
    調查證據結果及斟酌全辯論意旨所為判斷，其中所參考之證
    卷雖為刑事卷證，但民事庭法官係就該卷證資料，自行判斷
    ，並非以刑事判決認定之事實為再審原告應負損害賠償責任
    之基礎，亦不受刑事訴訟認定事實之拘束，有該判決事實及
    理由欄第四（一）點記載附卷可稽，原確定判決認為本院91
    年度訴字第6 號確定判決，不符合民事訴訟法第496 條第1
    項第11款之再審事由，並無違反上揭判例或法規或消極不適
    用法規顯有錯誤之情形。綜上，再審原告主張原確定判決有
    適用法規顯有錯誤之事由，委無可採，再審原告以此提起本
    件再審之訴，顯無理由，應予駁回，並不經言詞辯論逕為判
    決之。
四、據上論結，本件再審之訴顯無理由，依民事訴訟法第502條第
    2項、第78條，判決如主文。
中　　華　 民　 國　   　94　　年　　8 　　月　　29　　日
                            民事第二庭
                                審判長法官  簡色嬌
                                法      官  謝靜雯
                                法      官  朱玲瑤
以上正本證明與原本無異。
如不服本裁定應於送達後10日內向本院提出抗告狀，並繳納抗告
費新台幣1,000 元。
中　　華　  民　 國　  　94　　年　　8 　　月　　30　　日
                                書  記  官  賴梅琴
